# 在建工程

提问人：dxnb123 时间：2016-02-19 11:10:36
一公司建造的车间，车间主体已建成，并已办理房产证，现在车间地面尚未整理（需铺设环氧地坪地坪），电缆尚未铺设，请问这种情况是否需要结转固定资产

回答人：chenyiwei
可对照《企业会计准则第 17 号——借款费用》第十三条、第十四条的规定予以判断。 如果地坪、电缆等使用年限与房屋主体一致的，则这些项目尚未完成表明尚有重大的后续支出待发生，不满足达到预定可使用状态的判断条件。 如果地坪、电缆等使用年限与房屋主体不一致，需单独确认为固定资产的，则考虑目前状态下的房屋能否单独投入使用，如果可以，则应将房屋建筑物先行单独转固。